【裁判字號】    97,消債更,374
【裁判日期】    971218
【裁判案由】    更生程序
【裁判全文】
臺灣嘉義地方法院民事裁定           97年度消債更字第374號
聲  請  人  甲○○
上列當事人聲請更生程序事件，本院裁定如下：
    主  文
債務人甲○○自中華民國九十七年十二月十八日十二時起開始更
生程序。
命本院司法事務官進行本件更生程序。
    理  由
一、按債務人不能清償債務或有不能清償之虞者，得依本條例所
    定更生或清算程序，清理其債務，消費者債務清理條例第3
    條定有明文。再按債務人與金融機構協商成立者，不得聲請
    更生或清算。但因不可歸責於己之事由，致履行顯有重大困
    難者，不在此限；本條例施行前，債務人依金融主管機關協
    調成立之中華民國銀行公會會員辦理消費金融案件無擔保債
    務協商機制與金融機構成立之協商，準用前項之規定；債務
    人無擔保或無優先權之債務總額未逾新臺幣一千二百萬元者
    ，於法院裁定開始清算程序或宣告破產前，得向法院聲請更
    生；法院開始更生程序之裁定，應載明其年、月、日、時，
    並即時發生效力，復為同條例第151 條第5 、6 項，第42條
    第1 項及第45條第1 項所明定。
二、本件聲請意旨略以：聲請人有不能清償債務情事，前雖曾依
    金融主管機關協調成立之中華民國銀行公會會員辦理消費金
    融案件無擔保債務協商機制與最大債權銀行成立協商，惟聲
    請人僅是在先生的工廠做臨時工轉取微薄薪水，偶而四處打
    零工貼補家用，收入不多，且因小孩身體狀況不佳生病住院
    ，時常需請假照顧小孩，使得工作無法順利，自協商成立以
    來即無力繳納，顯屬因不可歸責於聲請人之事由致履行顯有
    重大困難，且其無擔保或無優先權之債務總額未逾新臺幣（
    下同）1,200萬元，復未經法院裁定開始清算程序或宣告破
    產，為此，依消費者債務清理條例提出本件之聲請等語。
三、聲請人前於消費者債務清理條例施行前，依金融主管機關協
    調成立之中華民國銀行公會會員辦理消費金融案件無擔保債
    務協商機制與台新銀行成立協商，當時債務人之無擔保債務
    總額為1,579,818元，雙方約定債務人每月應償還款項為13,
    165元，分120期，利率0％，而聲請人自協商成立後共繳納
    0期、嗣於消費者債務清理條例施行後，復以書面向最大債
    權金融機構請求共同協商債務清償方案而不成立，有聲請人
    所提出之債權人清冊、協議書、無擔保債務還款計劃、財團
    法人聯合徵信中心當事人信用報告、債務協商請求書、前置
    協商退件通知函等為證，堪信為真實。
四、聲請人主張受僱三峰鐵工廠，日薪600元，每月收入約13,20
    0元，視工作量加班，每月收入約13,200至15,600元並提出
    在職服務證明書一份為證。
五、綜上，以債務人之每月最高收入15,600元，清償其依前揭協
    商每月應清償之金額13,165元，僅剩2,435元，實不足債務
    人生活必要支出。是債務人主張其有不可歸責於己之事由，
    致履行前揭協商之清償方案顯有重大困難乙節，應可相信。
    此外，本件又查無債務人有消費者債務清理條例第6條第3項
    、第8條或第46條各款所定駁回更生聲請之事由存在，則債
    務人聲請更生，於法尚無不符，應予准許，爰裁定如主文第
    1項所示。
六、次按法院裁定開始更生或清算程序後，得命司法事務官進行
    更生或清算程序，消費者債務清理條例第16條第1項前段定
    有明文。本件債務人聲請更生，業經本院裁定准許開始更生
    程序，爰依前揭規定，命法事務官進行本件更生程序。
中    華    民    國    97    年    12    月    18    日
                  民事第一庭  法  官  柯月美
以上為正本係照原本作成
本件不得抗告
本裁定已於97年12月18日12時公告。
中    華    民    國    97    年    12    月    18    日
                              書記官  李文政


司法院資訊處製作；財團法人民間司法改革基金會備份。
